【裁判字號】    99,審訴,1423
【裁判日期】    990831
【裁判案由】    偽造文書
【裁判全文】
臺灣桃園地方法院刑事判決            99年度審訴字第1423號
公  訴  人  臺灣桃園地方法院檢察署檢察官
被      告  甲○○○ ○○○ .
上列被告因偽造文書案件，經檢察官提起公訴（99年度偵字第13
827 號），被告於本院準備程序進行中，就被訴事實為有罪之陳
述，經本院告知簡式審判程序意旨，並聽取公訴人及被告之意見
後，本院裁定改依簡式審判程序審理，茲判決如下：
    主      文
甲○○○ ○○○ ○○○○ 行使變造公文書，足以生損害於公眾，處有期徒
刑壹年月，扣案之越南護照（護照號碼：N 0000000號
）第十一頁中華民國簽證上及中華民國出境登記表背面變造之入
境【MAR.15.2010】查驗章各壹枚均沒收。緩刑貳年。
    事實及理由
一、犯罪事實：甲○○○ ○○○ ○○○○ 於民國99年3 月5 日自越南入境
    臺灣，明知其簽證之居留期限為2 個月，為隱瞞逾期居留之
    事實，竟基於行使變造準公文書之犯意，於不詳時、地，將
    其所有之越南護照（護照號碼：N0000000號）第11頁中華民
    國簽證上及出境登記表背面中華民國入境查驗章戳「MAR.05
    .2010」 之入境日期，分別以簽字筆塗改為「MAR.15.2010」
    ，足生損害於我國內政部入出國及移民署所為國民入出境管
    理作業及紀錄之正確性暨公信力。嗣於99年5 月10日13時10
    分許，甲○○○ ○○○ ○○○○ 為辦理居留證，至臺灣桃園機場第一
    航廈入出國及移民署出境服務台，持其護照供查驗人員查驗
    時，當場查獲，並扣得上開護照1 本。
二、證據名稱：
  (一)被告甲○○○ ○○○ ○○○○於本院準備程序及審理時之自白。
  (二)證人鍾騰亮於檢察官偵查時之證述。
  (三)出境登記表、護照基本資料影本、旅客入出境紀錄查詢、內
    政部入出國及移民署國境事務大隊鑑識調查隊鑑驗書、內政
    部入出國及移民署國境事務大隊桃園機場特殊勤務對扣押物
    品清單各1 份、扣案之越南護照（護照號碼：N0000000號）
    第十一頁中華民國簽證上及中華民國出境登記表背面變造之
    入境【MAR.15.2010】 查驗章各1 枚及護照1 本。
  (四)臺灣高等法院被告前案紀錄表1 份。
三、按內政部入出國及移民署國境事務大隊查驗人員之公務員，
    於執行入出國境旅客證照查驗職務時，在職務上製作表示入
    出國境旅客經受查驗完畢之證明，縱以戳章型式在護照內頁
    簽證欄上填記，既非護照、旅券之本體，復與關於護照持有
    人之品行、能力、服務或其他相類之證書無涉，自非刑法第
    212 條規定之特種文書，而屬於同法第220 條規定之準公文
    書；再按查驗人員於入出境時加蓋於證欄之查驗戳章，乃用
    以表示查驗出入境人員之出境之證明，即與刑法第220 條所
    稱足以表示其用意之證明者相同，屬準公文書性質（參照最
    高法院81年台非字第175 號判決、最高法院83年度台上字第
    6270號判決意旨參見）。是核被告所為，係犯刑法第216 條
    、第220 條第1 項、第211 條之行使變造準公文書罪。被告
    變造準公文書後復加以行使，變造之低度行為已為行使之高
    度行為所吸收，不另論罪。又被告先後2 次行使變造準公文
    書之行為，係本於單一之概括犯意為之，其數次行使變造準
    公文書之犯行間，時空密接，均係為完成犯罪行為之舉動，
    各行為之獨立性極為薄弱，依一般社會觀念，各舉動難以強
    行分開，應視為數個舉動之接續實施，合為包括之一行為予
    以評價，而論以行使變造準公文書之接續犯，祇論以一罪。
    爰審酌被告變造護照內頁中華民國簽證及出境登記表背面出
    境查驗戳章日期之行為，已嚴重損害於我國入出境主管機關
    對於出境管理之正確性，犯後又辯稱係由另一名真實姓名年
    籍不詳之越南籍女子所為，所為誠屬不該，惟念其並未以之
    從事不法，及犯罪後終能坦承犯行等一切情狀，量處如主文
    所示之刑。末查，被告前未曾因故意犯罪而受任何有期徒刑
    以上刑之宣告，此有卷附臺灣高等法院被告前案紀錄表可憑
    ，其因一時失慮，誤蹈刑章，信其歷此偵審程序，當知所警
    惕，而無再犯之虞，本院認對被告所宣告之刑，以暫不執行
    為適當，爰依刑法第74條第1 項第1 款之規定，併諭知如主
    文所示之緩刑期間，以勵自新。至扣案被告所有之越南護照
    （護照號碼：N0000000號）第11頁中華民國簽證上及出境登
    記表背面中華民國入境查驗章戳「MAR.15.2010」 各1 枚，
    均係自入境查驗章戳「MAR.05.2010」 所變造，該「MAR.15
    .2010」 入境查驗章戳2 枚，均係刑法第220 條以文書論之
    準公文書，均係被告所有而供其犯罪所用之物，爰均依刑法
    第38條第1 項第2 款之規定，併予宣告沒收。
四、應適用之法條：刑事訴訟法第273 條之1 第1 項、第299 條
    第1 項前段、第310 條之2 、第454 條第1 項，刑法第211
    條、第220 條第1 項、第216 條、第38條第1 項第2 款、第
    74條第1 項第1 款，判決如主文。
五、如不服本判決，得自收受送達之翌日起10日內向本院提出上
    訴狀（應附繕本），其未敘述上訴理由者，應於上訴期間屆
    滿後20日內補提理由書狀於本院，上訴於臺灣高等法院。
本案經檢察官丁俊成到庭執行職務。
中    華    民    國    99    年    8     月    31    日
                  刑事庭        法  官  林靜梅
以上正本證明與原本無異。
如不服本判決應於收受判決後10日內向本院提出上訴書狀，並應
敘述具體理由。其未敘述上訴理由者，應於上訴期間屆滿後20日
內向本院補提理由書( 均須按他造當事人之人數附繕本) 「切勿
逕送上級法院」。
                                書記官  郭怡君
中    華    民    國    99    年    8     月    31    日
附錄本案論罪科刑法條：
中華民國刑法第211 條
偽造、變造公文書，足以生損害於公眾或他人者，處1 年以上7
年以下有期徒刑。
中華民國刑法第220 條第1 項
在紙上或物品上之文字、符號、圖畫、照像，依習慣或特約，足
以為表示其用意之證明者，關於本章及本章以外各罪，以文書論
。
中華民國刑法第216 條
行使第210 條至第215 條之文書者，依偽造、變造文書或登載不
實事項或使登載不實事項之規定處斷。

司法院資訊處製作；財團法人民間司法改革基金會備份。
